【裁判字號】    90,親,198
【裁判日期】    901212
【裁判案由】    否認子女
【裁判全文】
臺灣高雄地方法院民事判決  九十年度親字第一九八號
    原      告    甲○○
    被      告    乙○○
    兼法定代理人  丙○○
右當事人間否認子女事件，本院判決如左：
    主  文
確認被告乙○○（女，民國○○年○○月○日生，身份證統一編號：Ｚ000000
000）非原告自被告丙○○受胎所生之婚生女。
訴訟費用由被告負擔。
    事  實
一、原告方面：
  (一)聲明：如主文所示。
  (二)陳述：被告丙○○為原告之夫，於民國八十六年十二月二十九日因違反肅清煙毒
    條例案件入監執行，而於九十年九月六日出獄。被告丙○○與原告婚姻關係存續
    中，自第三人處受胎，而於民國九十年十一月一日產下被告乙○○，被告乙○○
    出生日回溯第一百八十一日至第三百零二日，被告丙○○尚在獄中執行，未與原
    告履行同居，惟原告與被告丙○○婚姻關係仍然存續，被告乙○○依法應推定為
    被告丙○○之婚生女，而被告乙○○既非原告自被告丙○○受胎所生之婚生女，
    自應確認被告丙○○與被告乙○○間並無親子關係，爰提起本件訴訟，請求判決
    如主文所示。
  (三)證據：提出出生證明書影本一份及戶籍謄本二份為證。
二、被告丙○○方面：
  (一)聲明：同意原告之請求。
  (二)陳述：被告自承於八十六年九月二十一日入獄服刑，迄九十年九月六日出獄，期
    間都沒有出監過，被告乙○○之子確非其親生子女，對於原告所主張之事實均予
    自認。
三、本院依職權調閱被告丙○○之在監在押紀錄。
    理  由
一、按妻之受胎，係在婚姻關係存續中者，固推定其所生子女為婚生子女；惟該推定
    ，如夫妻之一方能證明妻非自夫受胎者，得於知悉子女出生之日起一年內提起否
    認之訴，此觀民法第一千零六十三條第一、二項規定自明。
二、原告主張被告乙○○非伊自被告丙○○受胎所生之事實，業據其提出出生證明書
    一件為證，而被告丙○○亦自陳被告乙○○並非其與原告所親生；復經本院依職
    權調取被告丙○○在監在押紀錄，得知被告丙○○係於八十六年十二月二十九日
    因違反肅清煙毒條例案件入監執行，直至九十年九月六日始出獄，有臺灣高雄地
    方法院法務部在監在押資料表一份在卷可稽，被告乙○○係九十年十一月一日出
    生，推算其受胎期間應為九十年一月間至同年五月間，斯時被告丙○○尚在監服
    刑中，原告於上開期間另與第三人同居而受孕，嗣而生下被告乙○○，被告乙○
    ○既非原告自被告丙○○受胎所出生，且自被告乙○○出生日迄今尚未滿一年，
    原告依法提起否認子女之訴，為有理由，應予准許。
三、據上論結，本件原告之訴為有理由，依民事訴訟法第七十八條、第八十五條第一
    項前段，判決如主文。
中      華      民      國      九十    年      十二    月      十二    日
                                臺灣高雄地方法院家事法庭
~B法      官  廖建瑜
右為正本，係照原本作成。
如不服本判決，應於送達後廿日內，向本院提出上訴狀。
中      華      民      國      九十    年      十二    月      十二    日
~B法院書記官  王翌翔


司法院資訊處製作；財團法人民間司法改革基金會備份。
